臺灣高等法院臺中分院刑事判決　　　　　　　民國九十一年度交上訴字第六一號
　　上　訴　人
　　即　被　告　乙○○
右上訴人因業務過失致死案件，不服臺灣臺中地方法院八十九年度交訴字第二○○號
，中華民國九十一年三月八日第一審判決（起訴案號：臺灣臺中地方法院檢察署八十
九年度偵字第一八四六五號），提起上訴，本院判決如左：
　　主      文
上訴駁回。
　　事實及理由
一、本案經本院審理結果，認第一審判決認事用法及量刑均無不當，應予維持，並引
    用第一審判決書記載之事實、證據及理由（如附件）。
二、上訴人即被告乙○○上訴意旨仍執陳詞，以其所駕駛之水泥壓送車未撞擊被害人
    機車置辯。查證人即被告之隨車助手黎維德於原審結證稱：「．．．因為之前在
    過中陽路之前，我們就有看到被害人，我們是在中陽路等紅綠燈，過了中陽路三
    、四公尺，我就聽到聲音，就趕快叫司機停車。」（見原審卷第十三頁）而被告
    所駕駛之水泥壓送車右前側保險桿部位有擦撞痕跡，又被害人之機車受損部位係
    在後面，此外並無其他大型車在現場，足證確係被告之水泥壓送車自後追撞被害
    人機車肇事。被告所辯其所駕駛之水泥壓送車未撞擊被害人機車，顯不足採信，
    其上訴無理由，應予駁回。
據上論斷，應依刑事訴訟法第三百七十三條、第三百六十八條，判決如主文。
本案經檢察官丙○○到庭執行職務。
中      華      民      國　    九十一     年     七      月     九 　　日
　　　　　　　　　　　　　　　　臺灣高等法院臺中分院刑事第五庭
　　　　　　　　　　　　　　　　　　　審判長法　官  袁　從　楨
　　　　　　　　　　　　　　　　　　　　　　法　官　郭　同　奇
　　　　　　　　　　　　　　　　　　　　　　法  官  胡  森  田
右正本證明與原本無異。
如不服本判決應於收受送達後十日內向本院提出上訴書狀，其未敘述上訴之理由者並
得於提起上訴後十日內向本院補提理由書（均須按他造當事人之人數附繕本）。
　　　　　　　　　　　　　　　　　　　　　　書記官　王　瑩　澤
中      華      民      國　    九十一     年     七      月     十 　　日
                                                                        Ｒ
臺灣臺中地方法院刑事判決                        八十九年度交訴字第二號
    公  訴  人  臺灣台中地方法院檢察署檢察官
    被      告  乙○○  男三十六歲（民國○○○年○月○○日生）
                        住台中縣潭子鄉○○村○○街六九巷三二號
                        身分證統一編號：Ｍ一二一九四一二號
    選任辯護人  謝錫深律師
右列被告因業務過失致人於死案件，經檢察官提起公訴（八十九年度偵字第一八四六
五號），本院判決如左：
    主  文
乙○○從事業務之人，因業務上之過失致人於死，處有期徒刑壹年。
    事  實
一、乙○○為水泥壓送車司機，係從事駕駛大貨車業務之人，於民國八十八年十二月
    二十四日十六時三十分許，駕駛車號：ＺＶ-三一三號水泥壓送車，沿台中縣豐
    原市○○○路由北往南方向行駛，途經該路與中陽路之交岔路口，當時前方道路
    因施工而單向通行，應注意車前狀況，並隨時採取必要之安全措施，而依照當時
    白畫天晴、視線良好等情況，又非不能注意，意疏於注意車前道路施工狀況，臨
    時貿然往右側路邊閃避，遂撞及右前方路邊同向行駛在前由林瑞松所駕駛之車號
    ：ＪＣＯ-０八五號機車肇事，致林瑞松人車倒地，受有胸部挫傷併多處肋骨骨
    折及內出血之傷害，經送醫不治死亡。
二、案經台中縣警察局豐原分局報請臺灣台中地方法院檢察署檢察官相驗後簽分偵案
    及林瑞松之妻甲○○○告訴偵查起訴。
    理  由
一、訊之被告乙○○否認前開犯行，辯稱：渠駕駛水泥壓送車沿台中縣豐原市○○○
    路由東勢往台中市方向行駛，在路口燈號變換後剛起步，因左側道路施工而單向
    通車，必須繞至右側路邊讓對向車通過，忽聽到渠助手喊叫停車，由照後鏡看到
    右後方有二部機車倒下，即下車察看並叫救護車，當時在場車輛除渠駕駛之水泥
    壓送車外，均為小客車及機車，渠當時沒有看到被害人機車，但有看到另部紅色
    機車，可能是該二部機車互相擦撞才倒向渠之水泥壓送車，當時被害人表示是遭
    自後追撞，伊有通知老闆到醫院並聯絡被害人之家屬，自己亦曾到醫院探視等語
    。然查：右揭犯罪事實，已據告訴人甲○○○指訴歷歷，核與證人即被告隨車助
    手黎維德、肇事現場附近檳榔攤老闆劉在明等人證述之部分情節，以及被告供述
    之部分情節大致相符，並有道路交通事故調查報告表一件、現場暨車損照片廿三
    張附卷可資佐證。而依警製照片所示被害人機車後面被撞之高度及損壞情形，應
    係遭較高之大車自後撞擊所致，而非機車擦撞所能造成，況依被告所述事故發生
    當時除其所駕駛之水泥壓送車經過肇事現場外，並無其他大車通過，且依警製被
    告駕駛之ＺＶ-  三一三號水泥壓送車右前側保險桿部位亦有擦撞痕跡，另以被
    害人機車所受傷害甚巨，若真係機車彼此相撞，另部機車當無可能不受損害，而
    依被告所稱：當時有二部機車倒地，伊即和副手一同下車將倒地騎士扶起，其中
    一婦人因未受傷先行離去，林瑞松則一直喊痛等情（見相驗卷第三十三頁，被告
    八十九年二月十日警訊筆錄），則被告若明知非己車肇事，其既與隨車助手下車
    查看，且依其於警訊時所稱被害人有說係遭機車追撞（見相驗卷第七頁，被告八
    十八年十二月廿四日警訊筆錄），則於該車離去時當會予以阻止或記下該機車車
    號報警處理，其竟不將該車追回或報警處理，反而任憑機車離去，由自己叫救護
    車、報警並至醫院代被害人掛號，並對警證稱被害人係遭機車所撞（見相驗卷第
    四十三頁右及本院審理卷九十年四月四日訊問筆錄中證人張君豪證言，張君豪並
    據以製作相驗案件初步調查報告表），被告於其八十八年十二月廿四日警訊筆錄
    中雖稱係有三部機車，其中二部倒地，另一部未倒，該部機車於伊下車時已離去
    云云，惟經本院就此部分訊問，被告係稱僅看到二部機車，另部可能是等紅綠燈
    等語，則該部機車應與本件車禍無關，且該部機車並未倒地，若有撞擊被害人之
    機車，該車當無可能毫無異狀並順利離開現場。另依證人劉在明在偵查中所稱：
    有名婦女說差一點就被車子輾到等語，及現場並無人提及有機車肇事逃逸等情，
    被害人並非被機車所撞應可認定，而被告於本院訊問時亦否認其於警訊中有稱被
    害人說是被機車撞到，依被告於本院屢次訊問及偵訊、警訊中對其究於何處發現
    車禍，所述前後不一之情，被告應是圖脫罪責，所辯尚難採信。而本件車禍經送
    請鑑定及覆議結果，亦均認為被告駕駛水泥壓送車，行經施工路段起駛時，未注
    意車前情況為肇事原因，被害人林瑞松則無肇事因素，此有台灣省台中縣區車輛
    行車事故鑑定委員會九十年八月十六日中縣鑑字第九０００三二四號函附鑑定意
    見書、台灣省車輛行車事故覆議鑑定委員會九十一年一月九日府覆議字第九０二
    五六七號函在卷可憑。雖然前開鑑定書並未明確認定被告車輛與被害人機車擦撞
    處究為右前側或右後側，惟以機車受損部位係在後面，且機車倒的位置與被告車
    輛相距不遠，及被告自稱係助手喊叫停車後才知道，且與該機車間並無其他車輛
    等情以觀，應係被告車輛追撞機車後仍前行，被告於追撞當時根本疏未注意，致
    車未及時煞停，且覆議結果亦認為係被告駕車起駛未注意車前狀況由後追撞前車
    。又林瑞松係因本件交通事故受傷死亡，亦經本署檢察官會同法醫相驗屬實，製
    有勘驗筆錄、相驗屍體證明書、驗斷書在卷可稽。按駕駛人應注意車前狀況，隨
    時採取必要之安全措施，道路交通安全規則第九十四條第三項定有明文。被告駕
    車本應注意車前道路施工路況，而依當時情形，並無不能注意之情事，竟疏未注
    意，貿然偏向右側路邊閃避施工，以致肇事，應有過失。被害人係因本件車禍受
    傷死亡，已如上述，故被告之過失行為與被害人之死亡結果間，具有相當因果關
    係，本件事證已明，被告犯行堪以認定。
二、被告係水泥壓送車司機，乃從事駕駛業務之人，其駕駛該水泥壓送車肇事，係因
    業務上駕駛之過失致肇車禍，使被害人死亡，核其所為，係犯刑法第二百七十六
    條第二項之業務過失致人於死罪。爰審酌被告過失程度之輕重、被告肇事後態度
    、及肇事後迄未與被害人家屬達成民事和解等一切情狀，量處如主文所示之刑。
據上論斷，應依刑事訴訟法第二百九十九條第一項前段、刑法第二百七十六條第二項
，罰金罰鍰提高標準條例第一條前段，判決如主文。
中      華      民      國      九十一      年    三      月      八    日
                                臺灣臺中地方法院交通法庭
                                        法  官  王  靜  秋
右正本證明與原本無異。
如不服本判決，應於送達後十日內向本院提出上訴狀（須附繕本），上訴於台灣高等
法院台中分院。
                                        書記官
中      華      民      國      九十一      年    三      月      八    日
附錄論罪科刑法條
刑法第二百七十六條第一項
    因過失致人於死者，處二年以下有期徒刑、拘役或二千元以下罰金。
刑法第二百七十六條第二項
    從事業務之人，因業務上之過失犯前項之罪者，處五年以下有期徒刑或拘役，得
三千元以下罰金。
